【裁判字號】    97,訴,162
【裁判日期】    970229
【裁判案由】    違反毒品危害防制條例
【裁判全文】
臺灣臺南地方法院刑事判決               97年度訴字第162號
公  訴  人  臺灣臺南地方法院檢察署檢察官
被      告  甲○○
上列被告因違反毒品危害防制條例案件，經檢察官提起公訴（96
年度毒偵字第3475號），被告於準備程序中就被訴事實為有罪之
陳述，受命法官於聽取當事人之意見後，本院合議庭裁定由受命
法官獨任進行簡式審判程序，判決如下：
    主  文
甲○○施用第二級毒品，累犯，處有期徒刑伍月，甲基安非他命
壹小包（毛重零點貳肆公克），沒收銷燬，安非他命吸食器壹組
，沒收；又施用第一級毒品，累犯，處有期徒刑拾月，海洛因拾
小包（含殘渣袋壹包，其餘玖包共計毛重壹點貳伍公克），沒收
銷燬，注射針筒壹支，沒收。應執行有期徒刑壹年，甲基安非他
命壹小包（毛重零點貳肆公克）、海洛因拾小包（含殘渣袋壹包
，其餘玖包共計毛重壹點貳伍公克），均沒收銷燬，安非他命吸
食器壹組、注射針筒壹支，均沒收。
    事  實
一、甲○○於民國82年間，因肅清煙毒條例等案件，經本院以82
    年度訴字第1797號判處應執行有期徒刑3年2月確定；嗣於83
    年間，亦因肅清煙毒條例案件，經本院以83年度訴字第1152
    號判處應執行有期徒刑3年6月確定；前揭2罪接續執行，於
    85年6月14日縮短刑期假釋出監，然於88年4月14日撤銷假釋
    ，並於88年8月10日入監執行殘刑4年3月10日，至92年7月26
    日縮刑期滿執行完畢。又於94年間因施用第一級毒品海洛因
    及第二級毒品安非他命案件，經本院以95年度毒聲字第24號
    裁定令入戒治處所施以強制戒治，於96年2月4日因無繼續強
    制戒治之必要而期滿釋放，並由台灣台南地方法院檢察署檢
    察官於96年2月26日以96年度戒毒偵字第22號為不起訴處分
    確定。詎甲○○猶不知悔改，於上開強制戒治執行完畢釋放
    後5年內，分別基於施用第一級毒品、第二級毒品之犯意，
    於96年12月9日晚上9時許，在臺南縣官田鄉社子村11鄰六雙
    10號之住處，施用第二級毒品甲基安非他命一次；復於96年
    12 月10日晚上10時許，在上開住處，施用第一級毒品海洛
    因一次。嗣於翌日（96年12月11日）上午10時30分許，經警
    持搜索票前往上開住處搜索，查獲第一級毒品海洛因10小包
    （含殘渣袋1包，其餘9包共計毛重1.25公克，起訴書誤載為
    查獲第一級毒品海洛因10小包共計毛重1.25公克及殘渣袋1
    枚）、第二級毒品甲基安非他命1小包（毛重0.24公克）、
    安非他命吸食器1組、注射針筒1支，並經警採尿送驗後，結
    果呈嗎啡及甲基安非他命之陽性反應，始查悉上情。
二、案經臺南縣警察局麻豆分局報告台灣台南地方法院檢察署檢
    察官偵查起訴。
    理  由
一、前揭犯罪事實，迭據被告甲○○於警詢、偵審中坦承不諱，
    復有第一級毒品海洛因10小包（含殘渣袋1包，其餘9包共計
    毛重1.25公克）、第二級毒品甲基安非他命1小包（毛重0.
    24公克）、安非他命吸食器1組、注射針筒1支扣案可佐，且
    其為警查獲後所採集之尿液檢體，經送正修科技大學超微量
    研究科技中心以酵素免疫分析法為初步檢驗，並以氣相層析
    質譜儀法為確認檢驗之結果，呈嗎啡（海洛因人體代謝物）
    及甲基安非他命之陽性反應，有送驗尿液及年籍對照表、正
    修科技大學超微量研究科技中心96年12月25日檢驗報告各一
    紙附卷可稽。又扣案之毒品為第一級毒品海洛因10小包（含
    殘渣袋1包，其餘9包共計毛重1.25公克）、第二級毒品甲基
    安非他命1小包（毛重0.24公克），亦有毒品初步檢驗報告
    書（警卷第40頁）附卷可稽。是被告自白核與事實相符，自
    堪採信，足認被告確有施用第一級毒品海洛因、第二級毒品
    甲基安非他命之犯行。按觀察勒戒或強制戒治執行完畢釋放
    後，五年內再犯毒品危害防制條例第十條施用第一、二級毒
    品之罪者，檢察官應依法追訴，毒品危害防制條例第二十三
    條第二項定有明文。查被告前於94年間因施用第一級毒品海
    洛因及第二級毒品安非他命案件，經本院以95年度毒聲字第
    24號裁定令入戒治處所施以強制戒治，於96年2月4日因無繼
    續強制戒治之必要而期滿釋放，並由台灣台南地方法院檢察
    署檢察官於96年2月26日以96年度戒毒偵字第22號為不起訴
    處分確定。有臺灣臺南地方法院檢察署檢察官不起訴處分書
    及臺灣高等法院被告前案紀錄表各一份附卷可稽。則其於強
    制戒治執行完畢釋放後五年內再犯本件施用第一、二級毒品
    之罪，應依法追訴處罰。是被告事證明確，犯行洵堪認定。
二、按海洛因、甲基安非他命分屬毒品危害防制條例第二條第二
    項第一、二款所列之第一、二級毒品。故核被告所為，係犯
    毒品危害防制條例第十條第一、二項之施用第一、二級毒品
    罪。被告非法持有第一、二級毒品之低度行為，各為其施用
    第一、二級毒品之高度行為所吸收，均不另論罪。被告上開
    所犯二罪，犯意各別，罪名互異，為數罪，應予分論併罰。
    又被告有事實欄所載之有期徒刑前科，於92年7月26日執行
    完畢，有台灣高等法院被告前案紀錄表在卷可按，其於執行
    完畢後五年之內故意再犯本件有期徒刑以上之二罪，為累犯
    ，應依刑法第47條第1項各加重其刑。爰審酌被告前於82、
    83年間因肅清煙毒條例等案件，經判刑及執行完畢，有施用
    毒品前科之品行，復於94年間曾因施用毒品經送強制戒治並
    不起訴處分釋放後，猶不思戒絕革除惡習，又犯本案，顯未
    因前治療處分及刑之執行，而記取教訓，已屬不該，第念被
    告施用毒品之犯行，在性質上乃屬自我戕害身心健康之行為
    ，暨其犯罪手段、本件施用毒品之次數、犯罪所生危害、犯
    後坦承犯行態度尚佳等一切情狀，各量處如主文所示之刑，
    並定其應執行之刑。又扣案之毒品為第一級毒品海洛因10小
    包（含殘渣袋1包，其餘9包共計毛重1.25公克）、第二級毒
    品甲基安非他命1小包（毛重0.24公克），因每包毒品重量
    極少，包裝袋與毒品不可分離，是應均依毒品危害防制條例
    第18條第1項前段，宣告沒收銷燬之。另扣案之安非他命吸
    食器1組、注射針筒1支，均為被告所有分別供犯本件犯罪所
    用之物，業據其於審理時供述在卷，爰依刑法第38條第1項
    第2款，宣告沒收，公訴人認係專供施用毒品之器具，應依
    毒品危害防制條例第18條第1項之規定宣告沒收云云，尚有
    誤會，併此敘明。至於起訴書載稱「查獲空包裝袋6枚」，
    經查扣押物品清單並無列載該些物品，顯係檢察官誤載，併
    此敘明。
據上論斷，應依刑事訴訟法第273條之1第1項、第299條第1項前
段，毒品危害防制條例第10條第1項、第2項、第18條第1項前段
，刑法第11條前段、第47條第1項、第51條第5款、第38條第1項
第2款，判決如主文。
本案經檢察官乙○○到庭執行職務。
中    華    民    國    97    年    2     月    29    日
                  刑事第一庭  法  官  陳顯榮
以上正本證明與原本無異。
如不服本判決應於收受本判決後10日內向本院提出上訴書狀，並
應敘述具體理由。如未敘述上訴理由者，應於上訴期間屆滿後20
日內向本院補提理由書狀（均須按他造當事人之人數附繕本）「
切勿逕送上級法院」。
                              書記官  陳麗雅
中    華    民    國    97    年    2     月    29    日
附錄論罪科刑法條：
毒品危害防制條例第10條
施用第一級毒品者，處六月以上五年以下有期徒刑。
施用第二級毒品者，處三年以下有期徒刑。


司法院資訊處製作；財團法人民間司法改革基金會備份。
